【裁判字號】    97,聲再,179
【裁判日期】    971218
【裁判案由】    電子遊戲場業管理條例
【裁判全文】
臺灣高等法院高雄分院刑事裁定         97年度聲再字第179號
    再審聲請人
    即受判決人  甲○○
上列聲請人因電子遊戲場業管理條例案件，對於本院97年度上易
字第82號中華民國97年10月29日確定判決（臺灣高雄地方法院96
年度簡上字第418 號、臺灣高雄地方法院檢察署95年偵字第3072
7 號），聲請再審，本院裁定如下：
    主  文
再審之聲請駁回。
    理  由
一、聲請意旨略稱：(一)再審聲請人即受判決人甲○○因多年前發
    生意外導致嚴重殘障，係一四肢重度殘障，必須倚賴輪椅，
    由人推拉始能活動之人，20多年來無法自理生活，外出皆須
    事先預約專供殘障人士乘坐之專車，有殘障手冊在卷足憑，
    再審聲請人身體狀況在此情形下，不可能經營電子遊藝場業
    務，尤無可能單獨經營，如原確定判決認聲請人有經營電子
    遊藝場，則與被告經營者是何人？1 人或1 人以上，為何未
    論以共犯？原確定漏未審酌前揭殘障手冊，進而漏未審酌此
    一共犯之問題；(二)被告固有與標再興簽立「電腦彩券合夥契
    約書」，但該契約書並未言明雙方係合夥成立「幸運星企業
    社」，且依該契約書第1 條明定：「‧‧乙方不必出任何資
    金」，第6 條：「甲方必須付租金、員工薪資及一切開支，
    乙方每月固定分紅1 萬元」，足證被告與標再興合夥，其實
    係標再興向被告租借聲請人抽籤的傳之台灣彩券經營權，原
    判決對於該契約之條文漏未審酌，遽認聲請人與標再興合夥
    經營「幸運星企業社」，實有違誤；為此依刑事訴訟法第42
    1 條規定提起再審，請求還聲請人之清白云云。
二、查有罪之判決確定後，為受判決人之利益聲請再審，必其聲
    請之理由合於刑事訴訟法第420 條第1 項所定情形之1 或第
    421 條有足生影響於判決之重要證據漏未審酌者，始准許之
    。本件聲請人所舉聲請再審之理由，其中(一)關於聲請人四肢
    癱瘓，並提出殘障手冊一情，原確定判決已於理由敘明，被
    告於偵查中對警方在「JOJO」超商內查扣所擺設之電子遊戲
    機具時則辯稱：查扣之機具係供電腦網路所用等語，復對該
    扣案之機具之功能及如何兌換除值卡等情，亦於警詢時供明
    在卷，故如非參與擺設該3 台電子遊戲機具，則其又如何能
    對該電子遊戲機如何操作詳述如前，故其以殘障為由為置辯
    ，尚難作為其免責之依據。且原確定判決量刑時亦斟酌聲請
    人為殘障弱勢人士，而從輕量刑。(二)有關共犯部分，原確定
    判決亦認定聲請人甲○○與綽號「忠仔」之不詳姓名成年男
    子、「JOJO超商」之店長鄭瑞蘭與店員王光強，均為共同正
    犯，於該確定判決於主文、事實、理由欄均有論及共犯，並
    於據上論結欄引用刑法第28條，故聲請人於此似有誤會。(三)
    聲請人有與標再興簽立「電腦彩券合夥契約書」一事，原確
    定判決亦已有所審酌，認為雙方所簽訂之上開契約書，係有
    關合夥經營「幸運興企業社」之事，而與本案經營電子遊戲
    場業無涉，本件之共犯並非標再興，對此均有著墨，並無漏
    未審酌之情事甚明。是本件聲請人所舉聲請再審之理由，核
    與上引法條所定無一相符，應認為無再審理由，爰依同法第
    434 條第1 項，裁定如主文。
中    華    民    國    97    年    12    月    18    日
                  刑事第二庭  審判長法  官  林正雄
                                    法  官  陳啟造
                                    法  官  黃壽燕
以上正本證明與原本無異。
不得抗告。
中    華    民    國    97    年    12    月    18    日
                                    書記官  梁雅華


司法院資訊處製作；財團法人民間司法改革基金會備份。
